【裁判字號】    92,易,481
【裁判日期】    920519
【裁判案由】    竊盜
【裁判全文】
臺灣彰化地方法院刑事判決                          九十二年度易字第四八一號
    公  訴  人  臺灣彰化地方法院檢察署檢察官
    被      告  乙○○
右列被告因竊盜案件，經檢察官聲請簡易判決處刑（九十二年度偵字第二○○五號）
，本院認應適用通常程序審理，判決如左：
    主  文
乙○○竊盜，處拘役拾伍日，如易科罰金，以參佰元折算壹日。
    事  實
一、乙○○前因竊盜案件，經本院以九十一年度簡上字第一一六號判處罰金四千元，
    緩刑二年確定，在緩刑期內猶不知警惕，復意圖為自己不法之所有，於九十二年
    二月二十一日十四時許，在彰化縣彰化市○○○路一六六巷三十號對面之鐵皮屋
    旁，徒手竊取甲○○所有置於鐵皮屋旁之鋁門門框一個，得手後將之售予不知情
    之舊貨貨商劉小駒。
二、案經甲○○訴由彰化縣警察局彰化分局報請臺灣彰化地方法院檢察署檢察官偵查
    後聲請簡易處刑，本院認應適用通常程序審理。
    理  由
一、訊據被告乙○○對於右揭事實坦承不諱，核與告訴人甲○○指述情節相符，並經
    證人劉小駒證述屬實，且有贓物認領保管收據、現場圖各一份、照片四張在卷可
    稽，是以本件事證已臻明確，被告黃守逢犯行堪予認定。
二、核被告乙○○所為，係犯刑法第三百二十條第一項之竊盜罪。爰審酌被告乙○○
    前因竊盜案件，經本院以九十一年度簡上字第一一六號判處罰金四千元，緩刑二
    年確定，猶不知戒慎及其犯罪之方法、手段、所生危害及犯罪後之態度良好等一
    切情狀，量處如主文所示之刑，並諭知易科罰金之折算標準。
三、公訴意旨另以：被告乙○○基於同一意圖為自己不法所有之概括犯意，於同年月
    二十四日十三時許，在上址欲再竊取甲○○所有置於該處之鋁門門框時，遭甲○
    ○當場發現報警查獲而未遂，因認被告乙○○此部分所為，另涉有刑法第三百二
    十條第一項、第三項之竊盜未遂罪嫌云云。
四、按犯罪事實應依證據認定之，無證據不得推定其犯罪事實，不能證明被告犯罪或
    其行為不罰者，應諭知無罪之判決，刑事訴訟法第一百五十四條及第三百零一條
    第一項分別定有明文。訊據被告堅決否認有何前開犯行，辯稱：當時我是站在該
    處，尚未動手，就遭甲○○報警查獲等語。經查：(1)我國現行刑法規定處罰犯罪
    者，原則上仍在著手實行以後之行為，而以處罰著手實行以前之行為（例如陰謀
    、準備等）為例外。又行為之預備與實行之間，向有一「著手」時點予以區隔，
    已經著手即為實行，尚未著手則為預備。又未遂犯之著手，從來因所採學說之不
    同，而認定之結果，亦隨之而異，有主張主觀說者，亦有主張客觀說或折衷說者
    。我國最高法院判例係採客觀說中之犯罪構成要件一部說，該說認為所謂著手係
    指犯人對於犯罪構成事實開始實行而言（最高法院二十一年非字第九十七號、二
    十五年非字第一六四號、三十年上字第六八四號判例參照）。故從最高法院前述
    判例而觀，依被告上開所供，其既未進入倉庫內，亦未開始搜尋財物，當屬不罰
    之預備竊盜行為。(2)我國最高法院近來有擴張竊盜罪之著手時點，將竊盜罪之著
    手時點，提前至「行為人以竊盜之意思而著手於與侵犯他人財物有關之接近財物
    並進而物色、搜尋財物等密接行為」（最高法院八十四年度台上字第四三四一號
    刑事判決參照）。然竊盜罪之著手，應依吾人日常生活經驗，就行為人所為行為
    之價值，以為判斷之標準，本件告訴人甲○○到庭證稱被告站在倉庫旁，並無行
    竊之動作，伊以為被告要行竊而報警逮捕等語，被告是否欲竊取物品，尚不得而
    知，是被告之行為既尚未達竊盜未遂之程度，即與刑法第三百二十條第一項、第
    三項之竊盜未遂罪之構成要件有間。此外，本院復查無其他積極證據足證被告有
    此部分之竊盜犯行，參諸前引法條此部分原應為無罪之諭知，惟公訴人既認此部
    分與被告前開論罪科刑部分，有連續犯之裁判上一罪關係，故不另為無罪之諭知
    ，併此敘明。
據上論斷，應依刑事訴訟法第四百五十二條、第二百九十九條第一項前段，刑法第三
百二十條第一項、第四十一條第一項、第四十七條，罰金罰鍰提高標準條例第一條前
段、第二條，判決如主文。
本案經檢察官吳怡盈到庭執行職務。
中      華      民      國    九十二    年      五      月    十九      日
                                  臺灣彰化地方法院刑事第一庭
                                    法      官  宋  恭  良
右正本證明與原本無異。
如不服本判決，應於判決送達後十日內，向本院提出上訴狀。
                                    法院書記官  劉  玫  金
中      華      民      國    九十二    年      五      月    二十      日
論罪科刑法條全文：
中華民國刑法第三百二十條第一項
 (普通竊盜罪)
意圖為自己或第三人不法之所有，而竊取他人之動產者，為竊盜罪，處五年以下有期
徒刑、拘役或五百元以下罰金。


司法院資訊處製作；財團法人民間司法改革基金會備份。
